【裁判字號】    98,簡上,179
【裁判日期】    980825
【裁判案由】    傷害
【裁判全文】
臺灣彰化地方法院刑事判決             98年度簡上字第179號
上  訴  人  臺灣彰化地方法院檢察署檢察官
被      告  甲○○
上列上訴人因傷害案件，不服本院九十八年度簡字第一三三０號
中華民國九十八年六月二十三日第一審簡易判決（九十八年度偵
字第三四０四號），提起上訴，本院管轄第二審合議庭判決如下
：
    主  文
上訴駁回。
    犯罪事實及理由
一、本案經本院審理結果，認第一審判決認事用法及量刑均無不
    當，應予維持，並引用第一審判決書記載之事實、證據及理
    由（如附件）。
二、本件上訴人即檢察官上訴意旨略以：茲據告訴人乙○○具狀
    請求上訴，略以：法院對於被告科刑較輕，請將原判決撤銷
    ，更為適當合法之判決等語。
三、訊據被告甲○○坦承當時因告訴人的小狗之關係，其用手將
    告訴人推開，雙方即爭執打起來等情，且證人即告訴人乙○
    ○於檢察官訊問時亦證稱：當時我在國光幼稚園私人土地邊
    的空地，拾保特瓶及紙類，被告就開車在美寮路邊停下，過
    一下車就轉進來空地，他把車子的大燈關掉，再開車過來我
    旁邊，突然開大燈，並下車，打我的胸部一下，我倒退好幾
    步，他不准我撿，我欲騎腳踏車離開，他又走到我的腳踏車
    邊，用腳踹我的腳踏車，不讓我回家，腳踏車倒地沒有撞到
    我，後來又打我好幾下，我也有打他一拳等語，又被告於警
    訊坦承：當天我是因尿急到該空地小便，乙○○的狗就靠近
    我一直吠，我就大聲喊叫乙○○，要他將他的狗帶離開，我
    自己口氣也不是很好，他可能因此不太高興，乙○○就臉色
    很臭的走近我身邊，我擔心被他打，我就用手肘將他推開，
    之後我們兩人就發生拉扯，後來我摔倒在地上後乙○○就離
    開了等語，且告訴人乙○○身體因而受有腹壁挫傷、胸壁挫
    傷、臉部擦傷、左下肢擦傷等傷害，此並有財團法人彰化基
    督教醫院診斷書一份在卷可稽及照片四幀在卷可稽，是以本
    件被告傷害犯行事證已臻明確，且為被告所不否認，自堪信
    為真實。
四、按量刑之輕重係屬事實審法院得依職權自由裁量之事項，苟
    已斟酌刑法第五十七條各款所列情狀而未逾法定刑度，即不
    得遽指為違法。且在同一犯罪事實與情節，如別無其他加重
    或減輕之原因，下級審法院量定之刑，亦無過重或失輕之不
    當情形，則上級審法院對下級審法院之職權行使，原則上應
    予尊重（最高法院八十五年度台上字第二四四六號判決參照
    ）。原審以被告犯刑法第二百七十七條第一項傷害犯行事證
    明確，並參酌案情，據以論罪科刑，判處被告拘役十日，並
    諭知易科罰金之折算標準，其認事用法並無違誤，量刑亦屬
    適當，上訴人指摘原判決不當，請求撤銷原判決，為無理由
    ，應駁回其上訴。
據上論斷，應依刑事訴訟法第四百五十五條之一第一項、第三項
、第三百七十三條、第三百六十八條，判決如主文。
本件經檢察官陳茂榮到庭執行職務。
中    華    民    國    98    年    8     月    25    日
                  臺灣彰化地方法院刑事第二庭
                                  審判長法官  石馨文
                                  法      官  陳秋錦
                                  法      官  羅永安
以上正本證明與原本無異。
本判決不得上訴。
中    華    民    國    98    年    8     月    26    日
                                  書  記  官   洪年慶


司法院資訊處製作；財團法人民間司法改革基金會備份。
